---
title: "Readme.rmd"
author: "Sergio Pedro R Oliveira"
date: "Fevereiro de 2022"
output:
  md_document:
    variant: markdown_github
  word_document: default
  html_document:
    df_print: paged
  pdf_document: default
---

# Objetivo

Estudo dirigido de SQL, utilizando SQLite.

# Livro de referência

Introdução a linguagem SQL - abordagem pratica para iniciantes

\newpage
# Assuntos por capitulos e resumos

## Capítulo 4

**SELECT**:\

- Extrai dados de uma tabela e exibe os resultados.\

- Uso do (*) para especificar todas as colunas.\

- Uso do **AS** para criar nova coluna, tambem serve para mudar nome de coluna.\

- Uso da função *round()* para arredondamentos.

Obs.: na expressão o uso do ponto para representar o numero decimal.



**Operadores matematicos**:

```{r echo=FALSE}
library(knitr)
Operador <- c("+","-","*","/","%")
Descrição <- c("soma", "subtração",  "multiplicação", "divisão", "resto da divisão")
op_mat <- data.frame(Operador, Descrição)
op_mat
```



**Concatenação de textos**:\

- Mescla dois ou mais dados.\

- O operador de concatenação é especificado por um **pipe duplo** (||).\

- Após a mesclagem de dados o retorno é no dado tipo texto.\

Obs.: no MySQL a função que faz concatenação é **CONCAT()**.

\newpage

## Capítulo 5

**WHERE**:\

- **Filtro** de dados(registros) para consulta.\

  - Consultas atraves de criterios **matematicos**.\

  - Consultas atraves de criterios em formato **texto**.\
  
- Uso da função *length* em conjunto com **WHERE**, função para determinar o numero de caracteres.\

- Uso do **BETWEEN** para filtragem inclusiva de dados, buscar dados entre valores.\

- Uso da expressão **LIKE**, para utilização de caracteres curingas na utilização de filtros.\

- Uso de operadores logicos para auxilar na filtragem de dados:\
  - *OR*\
  Uso de mais de um criterio para filtragem.\
  
  - *AND*\
  Criterios bem definidos\


tabela verdade:
```{r echo=FALSE}
data.frame(p=c("V","V","F","F"),NOT_p= c("F","F","V","V"), q=c("V","F","V","F"),NOT_q= c("F","V","F","V"),
           p_AND_q= c("V","F","F","F"), p_OR_q = c("V","V","V","F"))

```


- Uso de **listas**:\
  - *IN*\
  fornece uma lista validade valores como criterio de filtragem.\
  
  - *NOT IN*\
  Todos os dados, exceto os fornecidos pela lista.\

```{r echo=FALSE}
Operador <- c("AND","OR","BETWEEN","IN","NOT","IS NULL","IS NOT NULL")
Descricao <- c("Verifica se todas as expressões booleanas são verdadeiras",
               "Verifica se alguma expressão booleana é verdadeira",
               "Verifica se um valor se encaixa inclusivamente dentro de um intervalo",
               "Verifica se um valor existe dentro de uma lista de valores",
               "Nega e inverte o valor em uma expressão booleana",
               "Verifica se um valor é nulo","Verifica se um valor não é nulo")
Exemplo <- c("x AND y","x OR y","a BETWEEN x AND y","a IN (x,y,w,z)","a NOT IN (x,y,w,z)",
             "a IS NULL","a IS NOT NULL")
op_logic <- data.frame(Operador,Descricao,Exemplo)
op_logic
```

\newpage

# Andamento dos Estudos

## Assunto em andamento:

Uso de filtro WHERE.\

## Em andamento:

## Vazios:

## Finalizando detalhes:

- SQL-WHERE-IN-TEXTO-lista.sql\
- SQL-WHERE-IN-mais_de_um_criterio_de_filtro-LISTA.sql\
- SQL-WHERE-LIKE-caracteres_curingas.sql\
- SQL-WHERE-NOT_IN-mais_de_um_criterio_de_filtro-LISTA.sql\
- SQL-WHERE-OR-mais_de_um_criterio_de_filtro.sql\
- SQL-WHERE-TEXTO.sql\
- SQL-WHERE-filtro_atraves_mat_resto_div.sql\
- SQL-WHERE-length.sql\
